【裁判字號】    94,訴,456
【裁判日期】    950413
【裁判案由】    違反槍砲彈藥刀械管制條例
【裁判全文】
臺灣新竹地方法院刑事判決               94年度訴字第456號
公  訴  人  臺灣新竹地方法院檢察署檢察官
被      告  甲○○
                    巷7號（
指定辯護人  本院公設辯護人  乙○○
上列被告因違反槍砲彈藥刀械管制條例案件，經檢察官提起公訴
（94年度偵字第1938號），及移送併案審理（94年度偵字第4883
、4666號），本院判決如下：
    主  文
甲○○未經許可，寄藏其他可發射子彈具有殺傷力之改造玩具手
槍，處有期徒刑肆年，併科罰金新臺幣拾柒萬元，罰金如易服勞
役，以陸個月之日數比例折算。
扣案之可發射子彈具有殺傷力之仿FN廠1910型半自動手槍製造之
改造金屬玩具手槍壹支（含彈匣壹個，槍枝管制編號：00000000
00號）、可發射子彈具有殺傷力之仿BERETTA 廠84型半自動手槍
製造之改造玩具手槍壹支（含彈匣壹個，槍枝管制編號：000000
0000號）均沒收之。
    事  實
一、甲○○明知可發射子彈具有殺傷力之槍枝及具有殺傷力之子
    彈，均為槍砲彈藥刀械管制條例管制之物品，未經許可，不
    得寄藏，竟基於非法寄藏可發射子彈具有殺傷力之改造玩具
    手槍及具有殺傷力之子彈之犯意，於民國94年2月初某日，
    在新竹市○○街附近，收受綽號「阿平」之不詳姓名年籍之
    成年男子委託代為保管因而交付之可發射子彈具有殺傷力之
    仿FN廠1910型半自動手槍製造之改造金屬玩具手槍1 支（含
    彈匣1 個，槍枝管制編號：0000000000號）、可發射子彈具
    有殺傷力之仿BERETTA 廠84型半自動手槍製造之改造玩具手
    槍1 支（含彈匣1 個，槍枝管制編號：0000000000號）、具
    有殺傷力之土造金屬彈殼加裝直徑8.0mm 金屬彈頭之土造子
    彈2 顆、具有殺傷力之直徑約9.0mm 金屬彈頭之土造子彈7
    顆以及不具殺傷力之土造金屬彈殼加裝直徑8.0mm 金屬彈頭
    之土造子彈5 顆等物後，即代為保管前揭槍彈，並將其中具
    有殺傷力之仿FN廠1910型半自動手槍製造之改造金屬玩具手
    槍1 支（含彈匣1 個）、具有殺傷力之土造金屬彈殼加裝直
    徑8.0mm 金屬彈頭之土造子彈2 顆及不具殺傷力之土造金屬
    彈殼加裝直徑8.0mm 金屬彈頭之土造子彈5 顆等物，均藏置
    在其位於新竹縣竹東鎮○○路○ 段101 巷7 號住處房間內，
    另可發射子彈具有殺傷力之仿BERETTA 廠84型半自動手槍製
    造之改造玩具手槍1 支（含彈匣1 個）及具有殺傷力之直徑
    約9.0mm 金屬彈頭之土造子彈7 顆等物，則藏置在位於新竹
    南寮漁港之1 艘破船內。嗣（一）甲○○因覺不妥，遂於94
    年4 月11日7 時41分許，以電話向警方報案，為警於同日7
    時45分許，趕抵其位於上址之住處，並自其身上扣得前開具
    有殺傷力之仿FN廠1910型半自動手槍製造之改造金屬玩具手
    槍1 支（含彈匣1 個，槍枝管制編號：0000000000號）及土
    造金屬彈殼加裝直徑8.0mm 金屬彈頭之土造子彈7 顆（其中
    2 顆具有殺傷力，另5 顆不具殺傷力）。（二）甲○○所為
    前述違反槍砲彈藥刀械管制條例案件被起訴後，因擔心其妻
    女將來生活費之問題，乃另行起意，並基於意圖為自己不法
    所有之犯意，攜帶前揭具有殺傷力之仿BERETTA 廠84型半自
    動手槍製造之改造玩具手槍1 支（含彈匣1 個）及具有殺傷
    力之直徑約9.0mm 金屬彈頭之土造子彈7 顆等物，於94年7
    月22日9 時18分許，進入位於新竹市○○路346 號處之寶華
    銀行新竹分行，喝令在場行員不准動，並朝天花板射擊1 發
    子彈，導致在場行員不能抗拒，因而強取現金新臺幣（下同
    ）100 萬元之千元鈔票，得款後，即趕赴新竹市○○街29號
    地下室，戴手套擦拭槍枝上之指紋後，即將前述槍彈棄置於
    現場，再趕搭同日12時27分之中華航空CI685 號班機潛逃越
    南。嗣經警於同日11時許在現場採集得甲○○指紋，並扣得
    彈頭及彈殼各1 顆，並經刑事警察局國際科聯繫國際刑警組
    織越南中央局及刑事警察局駐越南聯絡官通知越南警方協助
    查緝，因而於94年8 月30日18時許，由刑事警察局駐越南人
    員與越南警方在越南胡志明市○○街156 號4 樓逮捕甲○○
    ，並於94年9 月2 日15時50分許，由刑事警察局國際科人員
    將其押解返臺。經其帶同，因而為警於同日20時許，在前述
    新竹市○○街29號地下室內，扣得前揭具有殺傷力之仿BER-
    ETTA廠84型半自動手槍製造之改造玩具手槍1 支（含彈匣1
    個，槍枝管制編號：0000000000號）及具有殺傷力之直徑約
    9.0mm 金屬彈頭之土造子彈6 顆等物（甲○○所涉加重強盜
    罪嫌部分，經本院退回併案，由臺灣新竹地方法院檢察署檢
    察官偵辦中）。
二、案經新竹縣警察局竹東分局報請臺灣新竹地方法院檢察署檢
    察官偵查起訴及移送併案審理。
    理  由
一、訊據被告甲○○對於上開事實坦承不諱，並有新竹縣警察局
    竹東分局竹東派出所受理各類案件紀錄表1 份、查獲現場及
    前述槍彈照片16幀、新竹縣警察局竹東分局下公館派出所搜
    索扣押筆錄1 份、扣押物品目錄表1 份、刑事案件證物採驗
    紀錄表1 份、新竹市警察局第一分局搜索扣押筆錄1 份及扣
    押物品目錄表1 份等在卷足稽（見94年度偵字第1938號卷第
    12、14至20頁、94年度偵字第4666號卷第49、70、71頁、94
    年度偵字第4883號卷第32至36、39至41、43頁），且有前述
    仿FN廠1910型半自動手槍製造之改造金屬玩具手槍1 支（含
    彈匣1 個）、仿BERETTA 廠84型半自動手槍製造之改造玩具
    手槍1 支（含彈匣1 個）、土造金屬彈殼加裝直徑8.0mm 金
    屬彈頭之土造子彈2 顆、直徑約9.0mm 金屬彈頭之土造子彈
    6 顆及已擊發之彈頭1 顆、彈殼1 顆等物扣案足資佐證（94
    年度黃保管字第067 號、94年度彈保管字第064 號，94年度
    黃保管字第129 號、94年度彈保管字第131 號、94年度彈保
    管字第133 號，扣押物品清單分見94年度偵字第1938號卷第
    37、38頁、94年度偵字第4883號卷第97、98、104 頁）。而
    扣案之前述槍彈、彈頭及彈殼等物經送內政部警政署刑事警
    察局鑑定結果，被告於94年4 月11日7 時45分許被查獲之槍
    彈部分：送鑑改造手槍1 支（槍枝管制編號：0000000000號
    ），認係由仿FN廠1910型半自動手槍製造之金屬玩具手槍，
    換裝土造金屬槍管改造而成之改造手槍，機械性能良好，可
    擊發適用之子彈，認具殺傷力；送鑑改造子彈（成品）7 顆
    ，認均係由土造金屬彈殼加裝直徑8.0mm 金屬彈頭而成之土
    造子彈，經取樣2 顆試射結果，其中1 顆，可擊發，認具殺
    傷力，另1 顆，認不具殺傷力；又其餘5 顆，其中1 顆，可
    擊發，認具殺傷力，另4 顆，均無法擊發，認均不具殺傷力
    。又被告於94年7 月22日11時許及同年9 月2 日20時許被查
    獲之彈頭、彈殼及槍彈部分：送鑑彈頭1 顆，認係已擊發之
    土造彈殼；送鑑彈頭1 顆，認係已擊發之土造金屬彈頭；送
    鑑改造手槍1 支（槍枝管制編號：0000000000號），認係由
    仿BERETTA 廠84型半自動手槍製造之玩具手槍換裝土造金屬
    槍管及土造金屬槍機改造而成之改造手槍，機械性能良好，
    可擊發適用子彈，認具殺傷力；送鑑改造子彈6 顆，認均係
    具直徑約9.0mm 金屬彈頭之土造子彈，經採樣4 顆試射，均
    可擊發，認具殺傷力；其餘2 顆，經試射後，均可擊發，認
    均具殺傷力等情，有該局94年4 月23日刑鑑字第0940056666
    號、同年8 月4 日刑鑑字第0940114749號及同年9 月12日刑
    鑑字第0940135235號槍彈鑑定書、該局95年1 月10日刑鑑字
    第0950000444號函暨95年3 月6 日刑鑑字第0950020640號函
    各1 份附卷足參（見94年度偵字第1938號卷第34至36頁、94
    年度偵字第46666 號卷第50至54頁、94年度偵字第4883號卷
    第101至103頁、本院卷第94、95、130 頁），是被告自白核
    與事實相符，堪以採信，本件事證已臻明確，被告前述犯行
    洵堪認定，應予依法論科。
二、核被告甲○○未經許可，寄藏可發射子彈具有殺傷力之改造
    玩具手槍及具有殺傷力之子彈，是其所為係犯槍砲彈藥刀械
    管制條例第8 條第4 項之寄藏其他具殺傷力之改造槍枝罪及
    同法第12條第4 項之寄藏子彈罪。被告持有前述具有殺傷力
    之槍彈後繼而寄藏，其持有行為應為其寄藏行為所吸收，不
    另論罪。又被告以一行為同時寄藏前述具有殺傷力之改造手
    槍及具有殺傷力之子彈，為一行為觸犯數罪名之想像競合關
    係，應從一重之寄藏其他具殺傷力之改造玩具手槍罪處斷。
    又被告所為寄藏前述可發射子彈具有殺傷力之仿BERETTA 廠
    84型半自動手槍製造之改造玩具手槍1 支（含彈匣1 個）及
    具有殺傷力之直徑約9.0mm 金屬彈頭之土造子彈7 顆犯行部
    分，雖未經檢察官起訴，然與被告所為寄藏前揭可發射子彈
    具有殺傷力之仿FN廠1910型半自動手槍製造之改造金屬玩具
    手槍1 支（含彈匣1 個）及具有殺傷力之土造金屬彈殼加裝
    直徑8.0mm 金屬彈頭之土造子彈犯行部分具有想像競合犯之
    裁判上一罪關係，應為起訴效力所及，本院自應一併審理，
    附此敘明。又自首以對於未發覺之罪投案而受裁判為要件；
    而連續犯依刑法第56條規定，既以一罪論，則連續犯罪之一
    部經發覺後，被告再行供出他部，仍為自白，而非自首，最
    高法院84年度臺上字第5553號判決意旨闡述甚明，基於同一
    法理，於想像競合犯罪行為，僅供述一部分犯罪事實，他部
    罪事實嗣後被查獲，自無自首規定之適用。查被告於94年4
    月11日7 時41分許，以電話向警方報案，因而為警查獲其所
    為寄藏具有殺傷力之改造玩具手槍及子彈罪當時，其僅供述
    所為寄藏前開可發射子彈具有殺傷力之仿FN廠1910型半自動
    手槍製造之改造金屬玩具手槍1 支（含彈匣1 個）及具有殺
    傷力之土造金屬彈殼加裝直徑8.0mm 金屬彈頭之土造子彈2
    顆部分之行為，卻並未同時供述所為寄藏前揭可發射子彈具
    有殺傷力之仿BERETTA 廠84型半自動手槍製造之改造玩具手
    槍1 支（含彈匣1 個）及具有殺傷力之直徑約9.0mm 金屬彈
    頭之土造子彈7 顆部分之犯行，從而自難謂被告係自首，起
    訴書認被告符合自首要件，尚非妥適，亦附此敘明。爰審酌
    被告寄藏具有殺傷力之槍枝數目為2 支，子彈則有9 發，被
    告嗣後果持其中部分槍彈為加重強盜犯行，參以目前黑槍氾
    濫，造成社會人心惶惶，本件所生危害不可小覷，惟念及其
    並無前科，素行並非不佳，曾報警而將其中部分槍彈交出，
    且犯罪後坦認犯行，態度良好，尚知所悔悟，以及其犯罪動
    機、目的、生活狀況等一切情狀，量處如主文所示之刑，罰
    金部分並諭知易服勞役之折算標準，以資懲儆。扣案之可發
    射子彈具有殺傷力之仿FN廠1910型半自動手槍製造之改造金
    屬玩具手槍1 支（含彈匣1 個，槍枝管制編號：0000000000
    號）及可發射子彈具有殺傷力之仿BERETTA 廠84型半自動手
    槍製造之改造玩具手槍1 支（含彈匣1 個，槍枝管制編號：
    0000000000號），均為違禁物，應均依刑法第38條第1 項第
    1 款之規定，宣告沒收之。又扣案之土造金屬彈殼加裝直徑
    8.0mm 金屬彈頭之土造子彈、直徑約9.0mm 金屬彈頭之土造
    子彈以及彈頭、彈殼等物，或原先雖有殺傷力，但經試射滅
    失而無殺傷力，或原先並無殺傷力，均非違禁物，爰不宣告
    沒收之，附此敘明。
三、又併案意旨（臺灣新竹地方法院檢察署94年度偵字第4883、
    4666號）認被告甲○○攜帶前揭具有殺傷力之仿BERETTA 廠
    84型半自動手槍製造之改造玩具手槍1 支（含彈匣1 個）及
    具有殺傷力之直徑約9.0mm 金屬彈頭之土造子彈7 顆等物，
    於94年7 月22日9 時18分許，進入位於新竹市○○路346 號
    處之寶華銀行新竹分行，朝天花板射擊1 發子彈，導致在場
    行員不能抗拒，因而強取現金100 萬元之千元鈔票得逞，是
    被告所犯攜帶兇器強盜犯行與其前揭所犯寄藏具有殺傷力之
    改造玩具手槍罪間具有牽連犯之裁判上一罪關係，因而移送
    併案審理等語。然按無故持有槍、彈為繼續犯，一經持有，
    犯罪即告成立，其嗣後之繼續持有，乃犯罪行為之繼續，而
    非犯罪狀態之繼續，至其於持有繼續中，另為犯他罪持用該
    槍彈加以實施，因非自始即意圖以持有槍彈為犯他罪之方法
    ，自不能論以牽連犯，而應依數罪併罰規定處理，此有最高
    法院92年度臺上字第3277號判決、90年度臺上字第1035號判
    決、89年度臺上字第5533號判決、87年度臺上字第1862號判
    決之意旨足資參照。本案被告於偵訊時已供述：因為之前被
    起訴槍砲案件，我擔心我會被關，怕太太小孩沒有錢生活，
    又雖有跟朋友借錢，但是借不到，所以才搶銀行等語（見第
    94年度偵字第4883號卷29頁），及於本院審理時供述：我當
    時只交出1 支槍，把另外1 支槍留下來，因為我怕「阿平」
    事後來找我，我沒辦法對他交代，當初「阿平」把槍彈交給
    我時，我只是單純受他委託而已，後來會持槍搶劫是臨時起
    意等語明確（見本院卷第135 頁），而被告以電話向警方報
    案，因而為警在其位於上址之住處扣得前開具有殺傷力之仿
    FN廠1910型半自動手槍製造之改造金屬玩具手槍1 支（含彈
    匣1 個）及土造金屬彈殼加裝直徑8.0mm 金屬彈頭之土造子
    彈7 顆等物之時間為94年4 月11日7 時45分許，而該案件經
    檢察官偵查後，係於同年5 月11日經檢察官起訴等情，有起
    訴書1 份附卷足佐，而被告為上揭強盜案件之時間為94年7
    月22日，核與被告所供述：因為被起訴槍砲案件，擔心被關
    ，妻女無生活費，所以行搶等情，互相符合，從而應認被告
    上揭供述內容實為可採，被告初始既非基於攜帶兇器強盜他
    人財物之犯意，因而受綽號「阿平」之不詳姓名年籍之成年
    男子之委託，代為保管前述槍彈，並因而分別藏置在其住處
    及位於南寮漁港之破船內，從而被告所為攜帶兇器強盜犯行
    縱使成罪，亦與其所為本案寄藏可發射子彈具有殺傷力之改
    造玩具手槍罪間為數罪併罰之關係，而非具有牽連犯之裁判
    上一罪關係，而攜帶兇器強盜犯行部分，既未經起訴，從而
    本院即無從予以審理，爰應將被告所為攜帶兇器強盜犯行部
    分退由檢察官另行偵辦，附此敘明。
據上論斷，應依刑事訴訟法第299 條第1 項前段，槍砲彈藥刀械
管制條例第8 條第4 項、第12條第4 項，刑法第11條前段、第55
條、第42條第3 項、第38條第1 項第1 款，罰金罰鍰提高標準條
例第2 條，現行法規所定貨幣單位折算新臺幣條例第2 條，判決
如主文。
本案經檢察官林忠義到庭執行職務。
中    華    民    國    95    年    4     月    13    日
                  刑事第三庭    審判長法  官  陳健順
                                      法  官  楊麗文
                                      法  官  楊惠芬
以上正本證明與原本無異。
如不服本判決，應於判決送達後10日內向本院提出上訴狀 (應附
繕本 )，上訴於臺灣高等法院。
中    華    民    國    95    年    4     月    18    日
                                      書記官  汪淑菁
附錄本案論罪科刑法條全文：
槍砲彈藥刀械管制條例第8 條第4 項：
未經許可，持有、寄藏或意圖販賣而陳列第1 項所列槍枝者，處
3 年以上10年以下有期徒刑，併科新臺幣7 百萬元以下罰金。
槍砲彈藥刀械管制條例第12條第4 項：
未經許可，持有、寄藏或意圖販賣而陳列子彈者，處5 年以下有
期徒刑，併科新臺幣3 百萬元以下罰金。


司法院資訊處製作；財團法人民間司法改革基金會備份。
